臺灣板橋地方法院刑事判決             100年度訴字第1443號
公  訴  人  臺灣板橋地方法院檢察署檢察官
被      告  林榮
上列被告因違反毒品危害防制條例案件，經檢察官提起公訴（10
0 年度毒偵字第3494號），因被告於本院準備程序中為有罪之陳
述，本院告知被告簡式審判程序之旨，並聽取當事人之意見後，
經合議庭裁定由受命法官獨任進行簡式審判程序，並判決如下：
    主  文
林榮施用第一級毒品，處有期徒刑玖月；又施用第一級毒品，
處有期徒刑柒月。應執行有期徒刑壹年貳月。
    事  實
一、林榮前因施用毒品案件，經本院以九十五年度毒聲字第五
    一七號裁定送觀察、勒戒後，認有繼續施用毒品傾向，經本
    院以九十五年度毒聲字第七九一號裁定令入戒治處所施以強
    制戒治，於民國九十六年二月二十七日因認無繼續強制戒治
    之必要釋放出所，並由臺灣板橋地方法院檢察署檢察官於九
    十六年三月二十三日以九十六年度戒毒偵字第一一三號為不
    起訴處分確定。詎其猶不知悔改，於前次強制戒治執行完畢
    後之五年內，竟又基於施用第一級毒品海洛因、第二級毒品
    甲基安非他命之犯意，分別為下列犯行：
（一）於九十九年九月二十八日下午三時許（起訴書載為九十九
      年九月二十八日晚上七時許），在其位在新北市○○區○
      ○路二九巷一號住處，以將海洛因及甲基安非他命混和置
      入玻璃球內燒烤後吸食其煙霧之方式，同時施用第一級毒
      品海洛因及第二級毒品甲基安非他命一次。嗣於九十九年
      九月二十八日晚上八時二十分許，在新北市○○區○○路
      、金城路口，為警攔檢並經其同意採集其尿液送驗而偵悉
      上情。
（二）其另基於施用第一級毒品海洛因之犯意，於一百年三月二
      十六日中午十二時許，在同上住處，將海洛因粉末摻入香
      菸內點燃後吸食之方式，施用第一級毒品海洛因，嗣於一
      百年三月二十七日凌晨零時四十分許，在新北市○○區○
      ○路、明德路口，因另案為警緝獲，並經警採集其尿液送
      驗，始查悉上情。
二、案經新北市政府警察局中和第二分局、土城分局報請臺灣板
    橋地方法院檢察署檢察官偵查起訴。因林榮於本院準備程
    序中為有罪之陳述，經本院合議庭裁定以簡式審判程序審理
    。
    理  由
一、訊據被告林榮對於前揭犯罪事實均坦承不諱，經查：
（一）被告上開二次經警採尿送台灣檢驗科技股份有限公司，以
      EIA 酵素免疫分析法篩檢、GC/MS 氣相層析質譜儀分析法
      確認檢驗結果，分別呈嗎啡及甲基安非他命陽性反應及嗎
      啡陽性反應，有該公司九十九年十二月十三日、一百年四
      月十四日出具之濫用藥物檢驗報告、尿液代碼對照表各二
      紙在卷可參（見一百年度毒偵字第七三三號偵查卷第八頁
      至第十頁、一百年度毒偵字第三四九四號偵查卷第七頁、
      一百年度毒偵緝字第二六一號偵查卷第八頁）。
（二）甲基安非他命或海洛因大多分開使用，惟於下列情況會有
      混用：１、有些海洛因使用者喜好加入甲基安非他命以增
      加其舒暢感覺；２、原先使用甲基安非他命者開始嘗試使
      用海洛因時；３、有些海洛因成癮者偶而會施用安非他命
      來消除海洛因戒斷時出現之不舒服症狀；４、有些海洛因
      販毒者加入甲基安非他命以增加其重量。這兩種藥物同時
      施用不會引起排斥，甚至在欣快感方面有被加強的可能。
      此有行政院國軍退除役官兵輔導委員會臺北榮民總醫院於
      九十三年五月十一日以北總內字第○九三○○二三三七二
      號函覆本院在案。是被告所稱：其於九十九年九月二十八
      日將海洛因及甲基安非他命混合置入玻璃球內點燃併行施
      用等語，尚非無據。準上，被告二次為警採集之尿液經以
      氣相層析質譜儀分析法檢驗，既分別呈嗎啡及甲基安非他
      命陽性反應及嗎啡陽性反應，顯見被告應有在前揭犯罪時
      間同時施用第一級毒品海洛因、第二級毒品甲基安非他命
      及單獨施用第一級毒品海洛因之行為甚明。
（三）被告前因施用毒品案件，經本院裁定送觀察、勒戒後，認
      有繼續施用毒品傾向，復經本院裁定令入戒治處所施以強
      制戒治，於九十六年二月二十七日因認無繼續強制戒治之
      必要釋放出所，並由臺灣板橋地方法院檢察署檢察官為不
      起訴處分之情，亦有臺灣高等法院被告前案紀錄表一份在
      卷可查。是其於前次強制戒治執行完畢釋放後五年內，再
      犯本件施用第一級毒品海洛因、第二級毒品甲基安非他命
      之事實，堪以認定。從而，本件事證明確，被告犯行洵堪
      認定，應予依法論科。
二、按海洛因、甲基安非他命分屬毒品危害防制條例第二條第二
    項第一款所規定之第一級毒品及同條項第二款所規定之第二
    級毒品，核被告施用海洛因、甲基安非他命之行為，係犯毒
    品危害防制條例第十條第一項之施用第一級毒品罪及同條第
    二項之施用第二級毒品罪。其持有毒品之低度行為，應為施
    用毒品之高度行為所吸收，均不另論罪。其中被告如事實欄
    一（一）所載同時施用第一級毒品海洛因及第二級毒品甲基
    安非他命部分，係以一吸食行為同時觸犯上開二罪，為想像
    競合犯，依刑法第五十五條之規定，應從一重依施用第一級
    毒品罪論處。被告如事實欄一（一）、（二）所載施用毒品
    罪間，犯意各別，行為互殊，應分論併罰。本院審酌被告施
    用毒品，足以戕害其身心，滋生其他犯罪，惡化治安，嚴重
    損及公益，且被告前曾犯施用毒品罪，業經強制戒治執行完
    畢，仍未戒斷其施用毒品之惡習，竟再為本件施用毒品犯行
    ，顯見其不思悔改，兼衡其犯後坦承犯行，而其施用毒品行
    為於本質上係屬自我戕害行為，反社會性之程度應屬較低，
    及其犯後坦承犯行，態度尚稱良好等一切情狀，分別量處如
    主文所示之刑，並定應執行刑，以資懲儆。
據上論斷，應依刑事訴訟法第二百七十三條之一第一項、第二百
九十九條第一項前段，毒品危害防制條例第十條第一項、第二項
、第二十三條第二項，刑法第十一條前段、第五十五條、第五十
一條第五款，判決如主文。
本案經檢察官陳宣每到庭執行職務。
中    華    民    國   100    年    7     月    28    日
                  刑事第八庭      法  官  劉  安  榕
以上正本證明與原本無異
如不服本判決，應於判決送達後10日內敘明上訴理由，向本院提
出上訴書狀（應附繕本），上訴於臺灣高等法院；未敘述上訴理
由者，應於上訴期間屆滿後20日內向本院補提理由書（均須按他
造當事人之人數附繕本），切勿逕送上級法院。
                                  書記官  陳  盈  真
中    華    民    國   100    年    7     月    28    日
附錄本案論罪科刑法條全文：
毒品危害防制條例第10條
施用第一級毒品者，處六月以上五年以下有期徒刑。
施用第二級毒品者，處三年以下有期徒刑。